# 联营企业未实缴出资如何确认投资收益的问题

提问人：shenji12345678 时间：2017-05-16 18:12:38
请教陈老师，A公司与两位自然人于 2015 年 1 月共同出资设立B公司，B公司注册资本 500 万，A公司认缴出资 200 万，持股比例为40%，对B公司经营活动有重大影响；两位自然人认缴出资各为 150 万元，持股比例为30%。 公司成立两年有余，A公司仅出资 2 万元，两位自然人均未出资，B公司账面实收资本仅为A公司投资的 2 万元。 B公司章程未约定出资不足时的利润分配及表决机制。 问题：请问，A公司于 2015 年、 2016 年如何按照权益法确认投资收益？按照持股比例的40%确认投资收益是否合理？

回答人：chenyiwei
对此类认缴出资与实缴出资比例不一致情况下的损益确认问题，一般掌握的原则： 1 、如果股东之间就此问题有明确协议约定的，则按协议约定处理； 2 、没有约定或约定不明确的，按实缴出资比例计算；或者基于谨慎原则处理（盈利按较低比例确认，亏损按较高比例确认）。